# 求助陈版主及各位大神关于公司减资的处理

提问人：13401452737ssk 时间：2023-09-05 10:01:
A、B公司共同出资成立公司C，股权比例A/B为53%/47%，实际出资金额A公司出资 13532 万，B公司出资 7000 万（出资比例与股权比例不同），C公司账面实收资本 14894 万元，资本公积 5638 万元。现因业务发展需要成立公司D,C公司的部分业务从C公司挪到D公司经营。A/B拟对C同比例减资合计 10000 万元，用于对D公司的出资。
现在有两个方案。
方案一：按照实收资本A/B 53%/47%的比例分别减少 5300 万、 4700 万。A/B公司的账务处理是什么？
方案二：按照实收资本+资本公积共同减少 10000 万元，其中实收资本减少 7254 万元（A公司减少 3845 万元、B公司 3409 万元）、资本公积减少 2746 万元，A公司收回资金 6591 万元，B公司收回资金 3409 万元。 资本公积是否可以直接跟着实收资本一起减？还是必须先转为实收资本后减？

回答人：chenyiwei
这个问题的关键不在于减少多少实收资本，而是分别支付给A、B的减资款分别为多少。
A、B收到减资款时，首先冲减对C的长期股权投资账面价值，将长期股权投资账面价值冲减为零后还有剩余的，确认为投资收益。